# Resumen de reunión #12 del CCv3&#x20;

{% embed url="https://youtu.be/0Ro2059UvKE" %}

### Presentes (por orden de intervención)

Nori Nishigaya (facilitador); Quasar (miembro del subcírculo de titulares de ADA); Steve Lockhart (en sustitución de Mercy; proponentes financiados); Joey Chessher (fabricantes y mantenedores de herramientas); Felix Weber (CF); Tomi Astikainen (PAs); Rhys Morgan (operadores de stakepool); Peter Wolcott (secretario); Kriss Baird (IOG).

### Porcentaje de hablantes

Nori (24%), Quasar (19%), Tomi (14%), Kriss (14%), Felix (10%), Rhys (8%), Steve (6%), Joey (3%), Peter (2%)

&#x20;

## &#x20;1. Apertura, bienvenida y agenda (0:00)

Registro de entrada **(0:03)**\
Puntos de acción **(3:36)**\
Anuncios **(5:53)** Los videos del IdeaFest se suben al canal de Swarm **(Felix)**

{% hint style="warning" %}
<mark style="color:purple;">**Nota del resumidor:**</mark> los videos del IdeaFest se han agrupado según las categorías del GPS, en lugar de los retos bajo los que los proponentes presentaron sus propuestas. Esto parece preventivo, ya que hasta ahora solo se ha hablado de alinear Circle con GPS, no todo Catalyst.

También hay que destacar que el formulario de reserva de ATH ahora requiere que la gente seleccione a qué categoría de GPS se refiere su ATH. No existe la opción de "ninguna" o "no aplicable".
{% endhint %}

Orden del día **(6:19)**: puntos añadidos: titulación de, por ejemplo, los documentos de Google para dejar claro que proceden de Circle **(Quasar)**; solicitud de información a IOG sobre quién está en su equipo de coordinadores **(Quasar)**; como reclutar candidatos para los puestos rediseñados de CCv4, y como CCv3 puede empezar a construir los subcirculos para CCv4 **(Tomi)**; decidir los criterios de votación para la votación de CCv4 **(Felix)**

### Aclaración sobre la votación de la semana pasada

**Steve Lockhart (14:26)** No tengo claro si se ha acordado que los puestos de CCv4 se definan por las 5 categorías de GPS. \
**Nori (15:01)** Hubo una votación sobre esto en la reunión anterior, así que está decidido.

{% hint style="warning" %}
<mark style="color:purple;">**Nota del resumidor:**</mark> como se indica en la documentación de la reunión anterior del 4 de agosto, es posible que no haya quedado claro para todos los asistentes a la reunión que se trataba de una votación formal, según el comentario anterior de Steve.

Además, el análisis erróneo de los resultados de la encuesta de Pol.is puede haber influido en las posiciones de los miembros del Círculo.

El comentario de Nori sugiere que el 4 de agosto utilizó un enfoque de "consentimiento", es decir, si no hay objeciones fuertes, se aprueba algo, pero esta metodología no se aclaró a los asistentes a la reunión en ese momento, y es posible que algunos no se dieran cuenta de que este era el enfoque que se estaba adoptando.
{% endhint %}

**(16:26)** Acuerdo para priorizar los temas relacionados con las elecciones en el orden del día.

## 2. Orden del día consensuado

### Elecciones (17:46)

### Documentos claves:

[Lista de comprobación de las elecciones de CCv4](https://docs.google.com/document/d/1gZ1HiGUMr2kKG-X3Pem1J3wfV3U-SmEbl\_\_YulSpu4M/edit?usp=sharing) creada por Felix – tareas que deben realizarse\
[Guía del fideicomisario de Catalyst GPS](https://docs.google.com/document/d/1oVRto5fI7gKnhNlRrdfZ41fRwQXLCAHqiFaphweKONg/edit?usp=sharing) creada por Tomi – un documento de orientación para indicar a los representantes del CCv4 y a los miembros de los subcírculos cómo trabajar.\
[Notas compartidas sobre la composición del Circulo v4](https://docs.google.com/document/d/1AugoviETEp1YTL4PkTuMu0bE5OzGNexSiC\_fBPCKFBk/edit?usp=sharing) – creado originalmente por Tomi? y borrado. Copiado por Quasar Copiado por Zoe.[ https://docs.google.com/document/d/13et1Ddrtfs8\_ytoJBray1EvMdU5r4z4JMp611Wuj8pU/edit#heading=h.umbsz2hm3qvm](https://docs.google.com/document/d/13et1Ddrtfs8\_ytoJBray1EvMdU5r4z4JMp611Wuj8pU/edit#heading=h.umbsz2hm3qvm)\
[Criterios de nominación](https://docs.google.com/spreadsheets/d/1nkpJpQz9Uu9FgyC-ktmefW9bWxeGo-uqCJJdkRhIlwM/edit#gid=12559180) de candidatos para la elección del CCv4

### &#x20;Fecha para elección del CCv4

**21:45**  Es necesario dejar tiempo suficiente para informar a la comunidad antes de que se abran las candidaturas, llevar a cabo el proceso de nominación y permitir que DripDropz lleve a cabo su trabajo.\
**Steve (22:34)** El lanzamiento de las elecciones debería ser en todos los ayuntamientos, no sólo en el del miércoles.\
**Kriss (25:52)** Deberíamos trabajar hacia atrás desde la propia votación.\
**Tomi (30:12)** ¿Se ha tomado alguna decisión \[por ejemplo, por parte del IOG] sobre los incentivos que vienen del Tesoro?

**(32:53)** Tensión interpersonal

**Nori (37:55)** Fecha de la votación: 22 de septiembre - 2 de octubre. ¿Están todos de acuerdo? \[_No hay objeciones_]\
**Nori (40:37)** El plazo de presentación de candidaturas será del 1 al 14 de septiembre, y del 15 al 22 de septiembre para comprobar las candidaturas. ¿Están todos de acuerdo? \[_No hay objeciones_]\
**Felix (41:15)** Los criterios de nominación se podrían basar en los utilizados para el CCv3: experiencia, compromiso, participación, etc. Ver[ Criterios de nominación](https://docs.google.com/spreadsheets/d/1nkpJpQz9Uu9FgyC-ktmefW9bWxeGo-uqCJJdkRhIlwM/edit#gid=12559180)\
**Steve (42:49)** Esto debería ser una prioridad - si estamos animando a la gente a presentarse a las elecciones, tienen que saber a qué se presentan.

### Compensación para el Círculo

**Felix (43:17)** Necesitamos saber de la IOG si la compensación será a través de un cambio de parámetros.\
**Rhys (45:59)** Para acelerar las cosas, propongo 1.000 dólares al mes por persona.\
**Tomi (46:56**) ¿El plazo es de 3 meses?\
**Kriss (47:08)** Creo que acordamos 6 meses con una puerta de entrada a los 3 meses para preguntar si quieren continuar.\
**Quasar (49:10)** Probablemente deberíamos fijar la cantidad en ADA.\
**Tomi (47:55)** Sugiero 3.000 dólares al mes por subcírculo, para financiar un representante, una secretaria y un facilitador.\
**Nori (49:27)** Parece que 1.000 dólares es donde la gente se siente cómoda, y hay una propuesta para hacerlo en ADA. Kriss, ¿es suficiente información para llevarla al IOG?\
**Kriss (49:49)** La última conversación que el equipo de gobierno del IOG tuvo con Charles, es que las nuevas decisiones sobre los movimientos del Tesoro no van a ser necesariamente decididas sólo por los interesados existentes. Traeré información la semana que viene; podría significar que necesitamos un acuerdo de nivel de servicio básico sobre lo que la gente va a hacer con ese dinero.\
**Quasar (53:47)** ¿Se ha acordado la financiación de los Challenge Teams?\
**Kriss (54:00)** Sí, para los F7, 8 y 9; pero para el F10, lo comprobaré e informaré la semana que viene.

<mark style="color:red;">**PUNTO DE ACCIÓN:**</mark> Kriss llevará la propuesta de $1,000 por asiento por mes a la IOG, e informará la próxima semana.\
<mark style="color:red;">**PUNTO DE ACCIÓN**</mark> Kriss averiguará si se ha acordado la financiación del Equipo de Desafío para el F10, e informará la semana que viene.

### Criterios de nominación

**Nori (57:19)** Necesitamos finalizar los criterios de nominación para la próxima semana.\
**Joey, Rhys (57:45)** Acuerdo para hacerlo en esta reunión\
Ver[ Criterios de nominación](https://docs.google.com/spreadsheets/d/1nkpJpQz9Uu9FgyC-ktmefW9bWxeGo-uqCJJdkRhIlwM/edit#gid=12559180)\
**Felix (59:43)** La semana pasada acordamos que las responsabilidades son las mismas para todos los roles, y las calificaciones son específicas para cada rol.

### Las responsabilidades propuestas son:

1. Representar a la comunidad de Catalyst, sus necesidades, divisiones y todas sus hermosas fricciones
2. Representar los intereses del rol funcional para el que han sido seleccionados y aportar una perspectiva única a los demás
3. Ejercer su propio juicio sobre los asuntos que se presenten ante el Círculo
4. Familiarizar a los demás miembros con los proyectos, actividades, objetivos, esperanzas y preocupaciones de sus comunidades
5. Aprovechar periódicamente la oportunidad de introducir propuestas políticas en la agenda del Círculo para su consideración
6. Informar a sus comunidades sobre las iniciativas del Círculo
7. Asistir regularmente a las reuniones cada dos semanas
8. Mantener una lista ágil de asuntos pendientes de seguimiento entre reuniones
9. Revisar y comentar los temas de la agenda con antelación
10. Mantener el conocimiento de los intereses y preocupaciones de la comunidad
11. Difundir los resultados del Círculo de forma transparente y accesible
12. Aprender y practicar procedimientos de reunión eficaces
13. Elaborar un documento de protocolo electoral para las próximas elecciones
14. Asistir a sesiones de formación centradas en técnicas de liderazgo inclusivo y de "lean startup”
15. Proporcionar información sobre la eficacia del Círculo.

**(1:02:46)** decisión de eliminar el punto 14, "asistir a sesiones de formación".

**Kriss (1:02:53)** ¿Cuál es el recorrido del usuario aquí? ¿Todos los representantes se dirigen a las mismas personas o cada uno se dirige a un subconjunto de la comunidad?\
**Nori (1:05:46)** La dinámica ha cambiado: los representantes de los círculos nombrarán a un secretario y a un facilitador para su subcírculo, y la comunidad acudirá al subcírculo en lugar de al representante que realiza la difusión.\
**Tomi (1:06:28)** Podemos utilizar el Catalyst Discord, o el Catalyst United Discord, para que todos los subcírculos se reúnan; cada subcírculo podría tener su propio canal allí.

{% hint style="info" %}
<mark style="color:purple;">**Nota del resumidor**</mark>: Catalyst United Discord es el servidor de Discord de PA/VPA, que fue renombrado hace varios meses.
{% endhint %}

### ¿Estamos haciendo suposiciones?

**Quasar (1:07:13)** Me preocupa que estemos asumiendo que la gente está de acuerdo con estas categorías. No estoy seguro de que vaya a mejorar la comunicación entre los grupos funcionales. ¿Estamos categorizando a la gente basándonos en nuestras propias suposiciones?\
**Felix (1:07:58)** ¿Podemos trabajar en los otros puntos?\
**Nori (1:08:03)** Quiero responder a Quasar. Solía pensar eso, pero ahora siento que tenemos que decidir las categorías ahora, y luego en futuras iteraciones la comunidad decidirá.\
**Quasar (1:09:02)** ¿Sabemos cuáles son los objetivos? Hemos pasado de cinco grupos funcionales con roles a 10 estereotipos.\
**Felix (1:09:30)** Las metas y objetivos han sido bien definidos por el GPS de Catalyst\
**Felix (1:10:00)** Uno de nuestros objetivos de CCv1 es establecer el proceso de elección para el próximo Círculo.\
**Quasar (1:10:09)** Sí, y otro objetivo del CCv1 es facilitar la comunicación entre los grupos funcionales. ¿Cómo de bien lo hemos hecho, y ayudarán las nuevas categorías, o no?\
**Kriss (1:11:39)** Aprecio el documento de estrategia que el grupo GPS ha elaborado, pero todavía no estoy seguro de cuándo parece haberse decidido unilateralmente aplicar estos cambios.\
**Nori (1:12:13)** Tuvimos una votación en una de las reuniones anteriores del Círculo, y se decidió. Harris se abstuvo, pero no se opuso. Y el resto del Círculo no tuvo una objeción fuerte para seguir adelante con esto como un experimento.

{% hint style="warning" %}
<mark style="color:purple;">**Nota del resumidor:**</mark> como se ha señalado anteriormente, es posible que esto no haya sido comprendido del todo por todos en la reunión del 4 de Agosto.
{% endhint %}

**Tomi (1:13:40)** La Guía del Administrador del GPS Catalizador dice que la comunidad debe tener un sueño común; pero no veo esto en el documento de criterios de nominación.\
**Tomi (1:15:21)** Recuerda que esto es para la CCv4. Si tienen éxito, el CCv5 lo mantendrá, no lo creará. Así que creo que el papel del Círculo cambia naturalmente con el tiempo.

{% hint style="warning" %}
<mark style="color:purple;">**Nota del resumidor:**</mark> Tenga en cuenta que otros en Círculo han declarado previamente su creencia de que CCv5 y posteriores son libres de cambiar las cosas, en lugar de mantener lo que se está estableciendo aquí; y Nori en 1:12:13 señala que Circuló votó el 4 de Agosto para adoptar las categorías de GPS _**como un experimento.**_
{% endhint %}

### Seguimiento del trabajo de Círculo

**Felix (1:17:19)** ¿Quién lleva aquí la cuenta del trabajo que hace para Círculo? La responsabilidad de "mantener una lista ágil de trabajo pendiente para hacer un seguimiento de los problemas entre reuniones" siempre ha sido difícil de motivar a los miembros de Circulo para que lo hagan.\
**Steve (1:17:49)** El subcírculo de Proponentes Financiados lo hace.\
**Nori (1:18:23)** Puede ser más fácil si todo el subcírculo trabaja en ello. El tablero de problemas prioritarios era un mecanismo central de Círculo para esto. Dejamos de usarlo para centrarnos en las elecciones. No se sabe si fue eficaz o no.

### Votación para acordar las "Responsabilidades" de los miembros del CCv4

**Joey (1:22:46)** Propongo una votación para ver si todos están contentos con las "Responsabilidades" tal y como están ahora.\
<mark style="color:red;">**VOTACIÓN:**</mark> todos votan que sí, pero con algunas preguntas de Quasar (1:24:12 y 1:25:34)\
**Quasar (1:24:12**) Sugerencia alternativa para definir el Círculo.

### Calificaciones preferidas para los miembros del CCv4 y enfoque de las funciones para el CCv4 (1:26:37)

**Tomi (1:28:11)** Se suponía que el grupo de trabajo de hace dos semanas iba a analizar el enfoque; pero no se hizo, ya que nadie asistió. Deberíamos asegurarnos de que todo el mundo comparte el mismo entendimiento para no tener que discutir más y poder dar mensajes claros a la comunidad.

### Si te presentaras a la CCv4, ¿a qué papel te presentarías?

**Quasar (1:28:54)** Si te presentaras a la CCv4, ¿a qué papel te presentarías? O, ¿para qué papel crees que te nominarían tus amigos?\
**Tomi (1:28:54)** He estado trabajando en "Estructura y Procesos", pero preferiría estar en "Personas y Cultura".\
**Steve (1:29:30)** Yo estaría en "Crecimiento e impacto", pero no estoy de acuerdo con esta definición del enfoque, no me interesa el marketing, me interesa construir. Aparte del término "Crecimiento e impacto", no veo ese énfasis en la construcción. Queremos bancarizar a los no bancarizados, y eso significa centros comunitarios y educación; sin embargo, es realmente difícil hacer de eso un estándar en la comunidad, en Catalyst, en el Círculo.\
**Tomi (1:31:20)** El marketing es importante para el crecimiento. Pero podríamos utilizar la palabra "alcance" en su lugar.\
**Kriss (1:32:09)** ¿Cuál es el papel del subcírculo ahí? ¿Son cosas que el subcírculo haría realmente, o cosas que discutirán?\
**Tomi (1:33:02)** Tenemos que definir el papel de los subcírculos, aún no está escrito.\
**Nori (1:36:45)** Acuerdo sobre cómo finalizar las descripciones de las funciones y de los subcírculos.

<mark style="color:red;">**PUNTO DE ACCIÓN:**</mark> Quasar y Rhys dirigirán la reescritura de las descripciones de los roles; la redacción se finalizará en la reunión de la próxima semana. Quien no haga cambios se considera que está de acuerdo con la redacción actual.

**Felix (1:43:55)** El Gremio de Servicios de Gobernanza (CC Admin como era) no gestionará la elección esta vez, así que ¿quién lo hará?\
**Quasar (1:46:43)** Lo hará el Círculo.\
**Quasar (1:49:05)** Haré una nueva encuesta de Pol.is.

### Propuesta para cambiar la hora de las reuniones del Círculo (1:49:33)

Se acuerda no cambiar la hora

### Actualización del VPA (1:51:39, Tomi)

&#x20;\- El bucle de retroalimentación fue útil\
&#x20;\- La gente está analizando los resultados de la etapa de QA después de que haya ocurrido; discusiones principalmente en Discord.\
**Steve (1:53:36)** Los problemas de los evaluadores vietnamitas parecen haberse resuelto\
&#x20;\- Precaución VPA – Los vPAs son cautelosos a la hora de dar algo que no sea simplemente "buenas" calificaciones en caso de que las recompensas sean recortadas.\
&#x20;\- Las peticiones ya están en marcha\
&#x20;\- Sugerencia de que las rondas flash deberían poder ser marcadas por los proponentes. La comunidad pidió una respuesta sobre esto desde esta reunión, pero no ha habido tiempo para discutirlo.

## &#x20;3. Salida y cierre (1:53:09)

La reunión está fuera de tiempo, por lo que la revisión es muy breve.\
**1:56:57** Cierre de la reunión y observaciones finales\
La reunión termina **1:59:23**
